Minutes et répertoires du notaire Jean Jacques ROQUEBERT, 16 mars 1838 - 5 mai 1868 (étude XVIII)
Archives nationales
- Répertoire(s) de Jean Jacques ROQUEBERT, 15 novembre 1831 - 11 décembre 1872; MC/RE/XVIII/28 - MC/RE/XVIII/32
  - Répertoire. 1831, 15 novembre - 1851, 22 mai, 15 novembre 1831 - 22 mai 1851; MC/RE/XVIII/29
    - Inventaire après décès de Marie-Eugène-Amédée Lesergeant de Monnecove, décédé à Lille, le 12 décembre 1849., 11 mars 1850
      inventaire après décès; Lille (Nord); Lesergeant de Monnecove, Marie-Eugène-Amédée
    - Inventaire après décès de Marie-Agnès-Françoise-Pierre-Pascal Hosten, épouse de Gabriel-Thomas-Marie d'Arjuzon, décédée rue Chauveau Lagarde, n°6., 22 mars 1850
      inventaire après décès; Chauveau-Lagarde (rue); Hosten, Marie-Agnès-Françoise-Pierre-Pascal; Arjuzon, Gabriel-Thomas-Marie d'
    - Inventaire après décès de Elisabeth-Louise Monnié, demeurant rue du Faubourg Saint-Honoré, n°12., 26 mars 1850
      inventaire après décès; Faubourg-Saint-Honoré (rue du); Monnié, Elisabeth-Louise
    - Inventaire après décès de Jean-Baptiste-François Sené, demeurant place de la Madeleine, n°16., 15 avril 1850
      inventaire après décès; Madeleine (place de la); Sené, Jean-Baptiste-François
    - Inventaire après décès de James Maquary, décédé rue Richer, n°40, le 15 novembre 1848., 25 avril 1850
      inventaire après décès; Richer (rue); Maquary, James
    - Inventaire après décès de Jean-François-Nicolas-Joseph de Maucomble demeurant rue des Saussaies, n°15., 24 mai 1850
      inventaire après décès; Saussaies (rue des); Maucomble, Jean-François-Nicolas-Joseph de
    - Inventaire après décès de Charles-Honoré Moitrel, demeurant rue Bellefond, n°9., 30 juillet 1850
      inventaire après décès; Bellefond (rue de); Moitrel, Charles-Honoré
    - Inventaire après décès de Jacques Félisaz, demeurant à La Chapelle Saint-Denis, rue de la Goutte d'Or, n°46., 9 août 1850
      inventaire après décès; Goutte-d'Or (rue de la); Félisaz, Jacques
    - Inventaire après décès de Marie-Etienne-Rose Dubreuil, veuve de Charles-Etienne-Pierre Wante, demeurant rue Sainte-Anne, n°23., 14 août 1850
      inventaire après décès; Sainte-Anne (rue); Dubreuil, Marie-Etienne-Rose; Wante, Charles-Etienne-Pierre
    - Inventaire après décès de Pierre-Louis Pigace, demeurant rue Saint-Martin, n°149, décédé le 28 juillet 1850., 27 août 1850
      inventaire après décès; Saint-Martin (rue); Pigace, Pierre-Louis
    - Inventaire après décès de Jean-Louis André, demeurant rue Saint-Lazare, n°71., 3 septembre 1850
      inventaire après décès; Saint-Lazare (rue); André, Jean-Louis
    - Inventaire après décès de Sophie-Victoire Try, épouse de Jacques-Philippe-Henri Usquin, décédé rue de la Ferme des Mathurins, le 3 août 1850., 4 septembre 1850
      inventaire après décès; Ferme-des-Mathurins (rue de la); Try, Sophie-Victoire; Usquin, Jacques-Philippe-Henri
    - Inventaire après décès de Jean-Paul-Alban de Villeneuve Bargemont, demeurant rue Blanche, n°5., 16 septembre 1850
      inventaire après décès; Blanche (rue); Villeneuve Bargemont, Jean-Paul-Alban de
    - Inventaire des biens et affaires de Louis-Jules-Joseph Plétain, demeurant à la Villette et quai Valmy, n°99., 3 octobre 1850
      inventaire; La Villette (ancienne commune); Valmy (quai de); Valmy (quai de); Plétain, Louis-Jules-Joseph
    - Inventaire après décès de Jean-François-Nicolas Vacogne, décédé faubourg Saint-Honoré, n°228., 8 octobre 1850
      inventaire après décès; Saint-Honoré (faubourg); Vacogne, Jean-François-Nicolas
    - Inventaire après décès de Alexandre-Charles-Joseph de Lalleau, demeurant rue de Greffulhe, n°8., 18 octobre 1850
      inventaire après décès; Greffulhe (rue); Lalleau, Alexandre-Charles-Joseph de
    - Inventaire après décès de Marie-Anne-Clothilde Romet, veuve de Jacques Darnaud, décédée rue de Rivoli, n°115., 28 octobre 1850
      inventaire après décès; Rivoli (rue de); Romet, Marie-Anne-Clothilde; Darnaud, Jacques
    - Inventaire après décès de Armand-Charles Duault, décédé rue Caumartin, n°41., 13 novembre 1850
      inventaire après décès; Duault, Armand-Charles
    - Inventaire après décès de Laurence-Herminie Timéoni, demeurant à Paris et décédée à Livourne., 28 novembre 1850
      inventaire après décès; Livourne (Italie); Timéoni, Laurence-Herminie
    - Inventaire après décès de Julienne-Angélique Naudin, épouse de Louis Moreau, rue Guénégaud, n°27., 29 novembre 1850
      inventaire après décès; Guénégaud (rue); Naudin, Julienne-Angélique; Moreau, Louis
    - Inventaire après décès de Adélaïde-Julie Hemery, épouse de Théodore-Lambert Thonet, demeurant rue Sainte-Anne, n°63., 9 décembre 1850
      inventaire après décès; Sainte-Anne (rue); Hemery, Adélaïde-Julie; Thonet, Théodore-Lambert
    - Inventaire après décès de Marie-Louise Louvel, épouse de François-Lucien de Valroger, demeurant rue de Seine, n°70., 17 décembre 1850
      inventaire après décès; Seine (rue de); Louvel, Marie-Louise; Valroger, François-Lucien de
    - Quittance, acompte sur soulte pour echange de terres, 72000f, Persac, lillay (86, 45)., 2 janvier 1851
      Nom, qualité: (M.) Gervais-Lafond, Jacques Adolphe.
      Profession: propriétaire, sous-prefet (ancien).
      Domicile: Persac (Vienne).
      Nom, qualité: (M.) Ducloux, Fernand Leon.
      Domicile: Paris (Paris) rue Choiseul, 16
      Attention: la cote du répertoire (de type ' MC/RE ') ne permet pas de consulter la minute de l'acte.
      Or celle-ci est rattachée matériellement à un autre acte conservé dans les minutes de ce même notaire pour la période de mai 1845 (la date exacte de l'autre acte est mentionnée dans la colonne 'minutes' du répertoire du notaire).
      Il convient de rechercher la cote de la minute (de type ' MC/ET ') au niveau des articles (registre ou liasse) de minutes du notaire de la période chronologique ci-dessus mentionnée.
      L'accès aux images numérisées des pages du répertoire se fait au niveau de description supérieur (' Répertoire du notaire '), rubrique ' Consulter les archives numérisées associées '.
    - Ratification, dépôt, subrogation de créance., 3 janvier 1851
      Nom, qualité: (M.) Barbier, Victor Alexis.
      Domicile: (Meuse)
      Or celle-ci est rattachée matériellement à un autre acte conservé dans les minutes de ce même notaire pour la période de novembre 1850 (la date exacte de l'autre acte est mentionnée dans la colonne 'minutes' du répertoire du notaire).
    - Prorogation, delai de remboursement d'emprunt, 20000f., 4 janvier 1851
      Nom, qualité: (Mme ou Mlle) Fleming, Cesarine Amable Louise.
      Domicile: Paris (Paris) place Vendome, 10.
      Nom, qualité: (M.) Graffenried de Villars de, Bernard Denis Frederic.
      Nom, qualité: (M.) Delavallade, Leon Christophe.
      Domicile: Paris (Paris) rue Nationale-St-Honore, 22
      Or celle-ci est rattachée matériellement à un autre acte conservé dans les minutes de ce même notaire pour la période de août 1849 (la date exacte de l'autre acte est mentionnée dans la colonne 'minutes' du répertoire du notaire).
    - Quittance, remboursement de créance, 11391f., 4 janvier 1851
      Nom, qualité: (M.) Magny, Pierre.
      Domicile: Charite-sur-Loire (la) (Nièvre).
      Nom, qualité: (M.) Dequesnoy, Gaston Norbert Auguste.
      Domicile: Paris (Paris) quai d'Orsay, 18
      Or celle-ci est rattachée matériellement à un autre acte conservé dans les minutes de ce même notaire pour la période de juillet 1849 (la date exacte de l'autre acte est mentionnée dans la colonne 'minutes' du répertoire du notaire).
    - Société, dépôt de pieces, dépôt du moniteur universel portant le decret de fondation de société., 7 janvier 1851
      Or celle-ci est rattachée matériellement à un autre acte conservé dans les minutes de ce même notaire pour la période de décembre 1850 (la date exacte de l'autre acte est mentionnée dans la colonne 'minutes' du répertoire du notaire).
    - Decharge, dépôt, vente de rente etat 5%, 100f., 8 janvier 1851
      Profession: propriétaire, contre-amiral (retraite).
    - Succession, proces verbal., 13 janvier 1851
      Nom, qualité: (Mme ou Mlle) Carbonel de Canisy, Francoise Renee.
      Attention: la cote du répertoire (de type ' MC/RE ') ne permet pas de consulter la minute de l'acte. Il convient de rechercher la cote de la minute (de type ' MC/ET ') au niveau des articles (registre ou liasse) de minutes du notaire.
    - Contrat de mariage, depot., 16 janvier 1851
      Nom, qualité: (M.) Tisserand, Nicolas Gabriel Celeste.
      Domicile: Paris (Paris) rue du Caire, 34.
      Nom, qualité: (Mme ou Mlle) Gignou, Marie Aimee Augustine.
      Profession: fabricante de chapeaux de paille, Paris.
    - Quittance, paiement de créance sur vente de maison, 20294f, Paris (Paris) rue Saint-Lazare X place du Havre., 17 janvier 1851
      Nom, qualité: (M.) Trotin, Francois Pierre.
      Domicile: Puisseaux (Loiret).
      Or celle-ci est rattachée matériellement à un autre acte conservé dans les minutes de ce même notaire pour la période de mai 1850 (la date exacte de l'autre acte est mentionnée dans la colonne 'minutes' du répertoire du notaire).
    - Bail, ratification, boutique, Paris (Paris) rue Villedo, 12 X rue Sainte-Anne., 17 janvier 1851
      Nom, qualité: (Mme ou Mlle) Chavanne, Marie Amelie Adele.
      Domicile: Paris (Paris) rue Saint-Florentin, 1.
      Nom, qualité: (M.) Estancelin, Louis Charles Alexandre.
      Profession: representant du peuple.
      Relations: prorietaire(s) de l'intervenant 3.
      Intervenant 3:
      Nom, qualité: (M.) Carruette, Louis Edmond Alexis.
      Domicile: Paris (Paris) rue Villedo, 12
    - Vente, ratification, maison, 95000f, Montmartre (Paris) Chaussée de Clignancourt, 14., 18 janvier 1851
      Nom, qualité: (M.) de La Fontaine, Nicolas Charles Joseph.
      Or celle-ci est rattachée matériellement à un autre acte conservé dans les minutes de ce même notaire pour la période de janvier 1851 (la date exacte de l'autre acte est mentionnée dans la colonne 'minutes' du répertoire du notaire).
    - Vente quittance, terrain., 18 janvier 1851
      Nom, qualité: (M.) Menzel, Jean Chretien.
      Domicile: Paris (Paris) rue de Richelieu, 38
      Or celle-ci est rattachée matériellement à un autre acte conservé dans les minutes de ce même notaire pour la période de décembre 1825 (la date exacte de l'autre acte est mentionnée dans la colonne 'minutes' du répertoire du notaire).
    - Adhesion, souscriptions d'obligations pour une compagnie miniere, Brassac (Puy-de-Dôme)., 22 janvier 1851
      Nom: Compagnie Des Mines de Brassac.
      Domicile: Paris (Paris) rue du Houssaye, 7
      Or celle-ci est rattachée matériellement à un autre acte conservé dans les minutes de ce même notaire pour la période de octobre 1850 (la date exacte de l'autre acte est mentionnée dans la colonne 'minutes' du répertoire du notaire).
    - Contrat de mariage, depot., 25 janvier 1851
      Domicile: Paris (Paris) rue du Cloitre-St-Jacques, 8.
      Nom, qualité: (Mme ou Mlle) Ravet, Adele Louise.
      Domicile: Paris (Paris) rue Saint-Sauveur, 9
    - Société, modification, dépôt, fonds de marchand tailleur, Paris (Paris) rue d'Ambroise, 7., 27 janvier 1851
      Nom: Société Serveille et Lefrancq.
      Domicile: Paris (Paris) rue d'Ambroise, 7
    - Procuration rente publique, dépôt, vente de rente etat 3%, 1957f., 27 janvier 1851
      Nom, qualité: (Mme ou Mlle) Stahl, Frederique Sibylle.
      Domicile: Darmstadt (allemagne).
      Nom, qualité: (M.) Doepfer, Conrad.
      Profession: registrateur grand-ducal, Darmstadt (allemagne).
    - Quittance, acompte sur paiement de maison 20327f sur 500000f, Paris (Paris) place du Havre X rue Saint-Lazare., 29 janvier 1851
      Nom, qualité: (M.) Renie, Andre Marie.
      Domicile: Paris (Paris) rue de la Chaussée-d'Antin, 18.
      Or celle-ci est rattachée matériellement à un autre acte conservé dans les minutes de ce même notaire pour la période de septembre 1850 (la date exacte de l'autre acte est mentionnée dans la colonne 'minutes' du répertoire du notaire).
    - Mainlevee, hypotheque., 1er février 1851
      Nom, qualité: (Mme ou Mlle) Moptit Dite Charlotte, Jeanne Pierrette Adele.
      Domicile: Paris (Paris) rue Saint-Dominique, 168.
      Relations: légataire universel de l'intervenant 2.
      Nom, qualité: (M.) Couteaux, Claude Alexandre.
      Profession: consul general (retraite).
      Domicile: Paris (Paris) rue Castiglione, 10.
      Nom, qualité: (M.) Beville de Vicque de, Alexandre Henri.
      Domicile: Vicques (Calvados)
    - Quittance, acompte sur paiement de maison, 30041f, Passy (Paris) Rond-Point de la Fontaine., 1er février 1851
      Nom, qualité: (M.) Tixier, Charles.
      Profession: bijoutier (ancien).
      Domicile: Paris (Paris) boulevard Montmartre, 7.
      Nom, qualité: (M.) Boisse, Edme Pierre Henri.
      Domicile: Passy (Paris) Rond-Point de la Plaine.
      Nom, qualité: (M.) Froussard, Joseph Edouard Melchior.
      Profession: chef d'institution, Passy (Paris).
      Domicile: Passy (Paris) Rond-Point de la Plaine
      Or celle-ci est rattachée matériellement à un autre acte conservé dans les minutes de ce même notaire pour la période de avril 1845 (la date exacte de l'autre acte est mentionnée dans la colonne 'minutes' du répertoire du notaire).
    - Quittance, solde de paiement de maison, 6000f, Passy (Paris) Rond-Point de la Fontaine., 3 février 1851
      Profession: bijoutier.
      Nom, qualité: (Mme ou Mlle) Laisne, Julie Augustine.
      Domicile: Paris (Paris) rue Neuf-du-Luxembourg, 18bis.
      Nom, qualité: (M.) Berthier, Theodore Edouard.
      Domicile: Paris (Paris) rue Neuve-du-Luxembourg, 18bis.
      Nom, qualité: (Mme ou Mlle) Laisne, Athalie Pauline.
      Domicile: Paris (Paris) rue de Richelieu, 10.
      Nom, qualité: (M.) Chaise, Pierre Jules.
      Nom, qualité: (Mme ou Mlle) Laisne, Lucile Louise Marie.
      Domicile: Paris (Paris) rue de la Ferme-des-Mathurins, 38.
      Nom, qualité: (M.) Yvart, Frederic.
      Intervenant 8, en deuxième partie:
      Profession: chef d'instruction, Passy (Paris).
    - Sucession, adhesion. [Adhésion d'Amélie Zéphyrine Lambot, veuve de François Jacques Antoine Mathieu de Reichshoffen, demeurant 11, rue Nationale-Saint-Honoré à l'assemblée des créanciers de la succession de Françoise Renée Carbonnel de Canisy, veuve d'Adrien de Lezay-Marnésia]. Cet acte est signalé à la suite d'un acte du 3 décembre 1810 [?] dans le répertoire correspondant à février 1851., 5 février 1851
      Nom, qualité: (Mme) Carbonnel de Canisy, Francoise Renée.
      Relations: veuve de l'intervenant 2, veuve de l'intervenant 3.
      Nom, qualité: (M.) Briqueville de, Francois Claude Marie.
      Nom, qualité: (M.) Lezay-Marnésia de, Francois Marie Paul Adrien.
      Or celle-ci est rattachée matériellement à un autre acte conservé dans les minutes de ce même notaire pour la période de juillet 1822 (la date exacte de l'autre acte est mentionnée dans la colonne 'minutes' du répertoire du notaire).
    - Quittance, remboursement d'emprunt, 20000f., 5 février 1851
      Profession: gerant de société, Paris.
      Domicile: Paris (Paris) rue de Vendome, 2
      Or celle-ci est rattachée matériellement à un autre acte conservé dans les minutes de ce même notaire pour la période de mars 1847 (la date exacte de l'autre acte est mentionnée dans la colonne 'minutes' du répertoire du notaire).
    - Succession, quittance., 8 février 1851
    - Quittance, paiement de terrain, 314f, Saint-Gratien (95)., 8 février 1851
      Nom, qualité: (M.) Belin, Jules Celestin Ferdinand.
      Domicile: Paris (Paris) rue du Port-Mahon, 6.
      Nom, qualité: (M.) Adam, Nicolas Joseph.
      Profession: menuisier, Saint-Gratien (95).
      Domicile: Saint-Gratien (95)
      Or celle-ci est rattachée matériellement à un autre acte conservé dans les minutes de ce même notaire pour la période de février 1848 (la date exacte de l'autre acte est mentionnée dans la colonne 'minutes' du répertoire du notaire).
    - Société, dépôt de pieces, pieces de publication de société., 14 février 1851
    - Société, dépôt de piece, publication de dissolution de la société., 14 février 1851
      Nom: Société de La Sambre Francaise Canalisee Urbain (pere) et Piard.
      Or celle-ci est rattachée matériellement à un autre acte conservé dans les minutes de ce même notaire pour la période de août 1832 (la date exacte de l'autre acte est mentionnée dans la colonne 'minutes' du répertoire du notaire).
    - Quittance, remboursement de créance, 4291f., 17 février 1851
      Nom, qualité: (M.) Cardon, Louis Alfred Edouard.
      Profession: employe au ministère des finances (ancien).
      Domicile: Paris (Paris) rue de Rivoli, 36.
      Nom, qualité: (M.) Bardillon, Germain Eugene.
      Domicile: Paris (Paris) rue du Bac, 129.
      Nom, qualité: (Mme ou Mlle) Lebrun de Plaisance, Charlotte Camille.
      Domicile: Paris (Paris) rue de Lille, 61.
      Nom, qualité: (M.) Daru, Napoleon.
      Profession: vice-president de l'assemblee natonale.
      Domicile: Paris (Paris) rue de Lille, 61
      Or celle-ci est rattachée matériellement à un autre acte conservé dans les minutes de ce même notaire pour la période de octobre 1837 (la date exacte de l'autre acte est mentionnée dans la colonne 'minutes' du répertoire du notaire).
    - Proces verbal d'enchères, vente, terrain, 84000f, Villette (la) (Paris) quai de la Marne., 18 février 1851
      Nom: Société Charbonniere et de Navigation Francaise et Belge.
      Nom, qualité: (M.) Evette, Nicolas Maurice.
      Domicile: Paris (Paris) rue du Faubourg-St-Martin, 173
    - Quittance, paiement de terrain, 27800f, Batignolles (Paris)., 18 février 1851
      Nom, qualité: (M.) Paillard, Louis Antoine.
      Domicile: Crepy (Aisne).
      Nom, qualité: (M.) Maugras, Louis Desire.
      Nom, qualité: (M.) Brouet, Jean Baptiste.
      Profession: fruitier (marchand), Paris.
      Domicile: Paris (Paris) rue Neuve-Montmorency, 9
    - Quittance, remboursement de créance, 5643f., 18 février 1851
      Nom, qualité: (M.) Lapra, Pierre.
      Domicile: Paris (Paris) place Breda, 10.
      Or celle-ci est rattachée matériellement à un autre acte conservé dans les minutes de ce même notaire pour la période de février 1851 (la date exacte de l'autre acte est mentionnée dans la colonne 'minutes' du répertoire du notaire).
    - Quittance, remboursement de créance, 775f., 19 février 1851
      Nom, qualité: (M.) Bourquelot, Alfred Louis Eugene.
      Domicile: Paris (Paris) rue de l'Echiquer, 18.
      Nom, qualité: (Mme ou Mlle) Bourquelot, Caroline Louise.
      Nom, qualité: (M.) Vendryes, Jean Baptiste.
      Domicile: Guillotiere (la) (Rhône)
    - Quittance, remboursement d'emprunt, 29080f., 20 février 1851
      Nom, qualité: (Mme ou Mlle) Edme, Caroline.
      Domicile: Saint-Germain-en-Laye (Yvelines).
      Nom, qualité: (M.) Laporte, Jean Baptiste.
      Profession: propriétaire, professeur de philosophie (ancien).
      Nom, qualité: (M.) Gras, Claude.
      Profession: entrepreneur de menuiserie, Paris.
      Domicile: Paris (Paris) rue du Colysee, 33
      Or celle-ci est rattachée matériellement à un autre acte conservé dans les minutes de ce même notaire pour la période de mars 1833 (la date exacte de l'autre acte est mentionnée dans la colonne 'minutes' du répertoire du notaire).
    - Prorogation, delai de remboursement d'emprunt, 25000f., 20 février 1851
      Nom, qualité: (M.) Burggraff, Jean Frederic.
      Or celle-ci est rattachée matériellement à un autre acte conservé dans les minutes de ce même notaire pour la période de octobre 1845 (la date exacte de l'autre acte est mentionnée dans la colonne 'minutes' du répertoire du notaire).
    - Prorogation, delai de remboursement de créance, 20000f., 20 février 1851
      Nom, qualité: (M.) Pajot, Joseph.
    - Quittance, paiement de créance sur adjudication de magasin, 18000f, Paris (Paris) boulevard Bonne-Nouvelle, 20-22, bazar-Bonne-Nouvelle., 20 février 1851
      Nom, qualité: (M.) Mourgue, Edmond.
      Domicile: Paris (Paris) rue des Mathuerins, 32.
    - Cautionnement, decharge., 21 février 1851
      Nom, qualité: (M.) Hervieux, Paul Felix.
      Domicile: Paris (Paris) rue Saint-Paul, 55.
      Nom: Société Du Pont de Mornay.
      Domicile: Paris (Paris) rue Marengo, 9
      Or celle-ci est rattachée matériellement à un autre acte conservé dans les minutes de ce même notaire pour la période de mars 1842 (la date exacte de l'autre acte est mentionnée dans la colonne 'minutes' du répertoire du notaire).
    - Quittance, remboursement de créance, 4296f., 22 février 1851
      Nom, qualité: (personne morale) Cardon (hoirs).
      Nom, qualité: (M.) Cardon, Jean Edouard.
      Profession: chef d'escadron (retraite), Decede.
      Profession: vice-president de l'assemblee nationale.
    - Mainlevee, hypotheque., 25 février 1851
    - Transport, indemnite d'assurance., 25 février 1851
      Nom, qualité: (M.) Rey-Lebeuf, Gaspard Gabriel Marie.
      Domicile: Paris (Paris) rue Saint-Guillaume, 15.
    - Quittance, paiement de terrain, 4197f, Saint-Gratien (95)., 28 février 1851
      Nom, qualité: (M.) Monthiers, Laurent Auguste.
      Domicile: Enghien (95)
      Or celle-ci est rattachée matériellement à un autre acte conservé dans les minutes de ce même notaire pour la période de décembre 1847 (la date exacte de l'autre acte est mentionnée dans la colonne 'minutes' du répertoire du notaire).
    - Quittance, acompte sur paiement de maison, 51000f sur 500000f, Paris (Paris) place du Havre X rue Saint-Lazare., 1er mars 1851
      Nom, qualité: (M.) Fouquier, Robert Michel.
      Domicile: Paris (Paris) rue du Havre, 16.
    - Quittance, paiement de créance sur vente de maison, 25545f, Paris (Paris) rue Saint-Lazare X place du Havre., 8 mars 1851
      Nom, qualité: (M.) Marcille, Antoine Michel.
      Profession: cultivateur, Bondoufle (Essonne).
      Domicile: Bondoufle (Essonne).
    - Quittance, paiement de créance sur vente de maison, 26169f, Montmartre (Paris) Chaussée de Clignancourt, 14., 8 mars 1851
      Nom, qualité: (M.) Fagniez, Aime Joseph.
      Domicile: Paris (Paris) rue des Dames, 7.
      Nom, qualité: (M.) La Fontaine de, Nicolas Charles.
      Domicile: Paris (Paris) rue de Clignancourt, 14
    - Ratification, dépôt, recouvrement de créance., 12 mars 1851
      Nom, qualité: (M.) Mourgue, Eugene.
      Domicile: Lure (Haute-Saône).
      Domicile: Paris (Paris) boulevard Bonne-Nouvelle, 20-22
    - Mariage, depot., 18 mars 1851
    - Proces verbal d'enchères, remise, hotel particulier, Paris (Paris) rue du Rocher, 58., 18 mars 1851
    - Mainlevee, ratification, hypotheque., 21 mars 1851
      Nom, qualité: (M.) Hartmann, Jacques Frederic Felix.
      Profession: propriétaire, manufacturier, Munster (Haut-Rhin).
      Domicile: Paris (Paris) rue du Sentier, 20bis.
      Nom, qualité: (M.) Briere, Francois Hyacinthe.
      Profession: négociant, Sotteville-les-Rouen (Seine-Maritime).
      Domicile: Sotteville-les-Rouen (Seine-Maritime)
      Or celle-ci est rattachée matériellement à un autre acte conservé dans les minutes de ce même notaire pour la période de novembre 1849 (la date exacte de l'autre acte est mentionnée dans la colonne 'minutes' du répertoire du notaire).
    - Quittance, paiement de créance sur vente de maison, 40961f, Paris (Paris) rue Saint-Lazare X place du Havre., 24 mars 1851
      Nom, qualité: (Mme ou Mlle) Vaillant, Marie Denise.
      Domicile: Paris (Paris) boulevard Bonne-Nouvelle, 28.
      Nom, qualité: (M.) Bordin, Jacques Hubert.
    - Quittance, acompte sur paiement de maison, 45000f sur 500000f, Paris (Paris) rue Saint-Lazare X place du Havre., 25 mars 1851
      Nom, qualité: (M.) Feuquer, Robert Michel.
      Domicile: Paris (Paris) rue du Havre, 7.